# 新租赁准转出租融资租赁追溯调整

提问人：hyp20052009 时间：2021-09-28 16:50:14
请教大家，A股上市公司执行新租赁准则，有部分转租的合同属于融资租赁（作为出租方时），是否应该从租赁日开始日（比如 2020 年 3 月）就应该作为融资租赁处理，如果是这样的话是否应该追溯调整呢？

回答人：chenyiwei
根据新租赁准则第六十五条：对于首次执行日前划分为经营租赁且在首次执行日后仍存续的转租赁，转租出租人在首次执行日应当基于原租赁和转租赁的剩余合同期限和条款进行重新评估，并按照本准则的规定进行分类。按照本准则重分类为融资租赁的，应当将其作为一项新的融资租赁进行会计处理。
除前款所述情形外，出租人无需对其作为出租人的租赁按照衔接规定进行调整，而应当自首次执行日起按照本准则进行会计处理。
如果原准则下将转租作为经营租赁，但在新准则下分类为融资租赁的，应视同在转租赁的租赁期开始日即作为融资租赁，据此进行衔接处理（追溯调整），但不调整前期比较数据，而是将相关影响调整首次执行日的留存收益。

提问人：hyp20052009 时间：2021-10-11 16:24:00
陈版主，再追问一个问题，转租赁中的融资租赁，如果无市场参考租金价格，公允价值如何确认？谢谢您

回答人：chenyiwei
如果没有明显证据表明转租赁安排不公允的，则参考转租赁合同约定的租金。